【裁判字號】    99,訴,313
【裁判日期】    990623
【裁判案由】    違反毒品危害防制條例
【裁判全文】
臺灣雲林地方法院刑事判決               99年度訴字第313號
公  訴  人  臺灣雲林地方法院檢察署檢察官
被      告  甲○○
上列被告因違反毒品危害防制條例案件，經檢察官提起公訴（99
年度毒偵字第518 號），被告於準備程序期日就被訴事實為有罪
陳述，本院進行簡式審判程序，並判決如下：
    主  文
甲○○施用第一級毒品，累犯，處有期徒刑拾壹月。
    事  實
一、甲○○前因施用毒品案件，經觀察、勒戒後，認有繼續施用
    毒品傾向，經裁定令入戒治處所施以強制戒治，於民國90年
    6 月8 日停止戒治付保護管束出所，迄90年12月22日期滿未
    經撤銷執行完畢，由臺灣雲林地方法院檢察署檢察官以91年
    度戒毒偵字第15號為不起訴處分確定。又於94年間因施用第
    一級毒品案件，經本院94年度訴字第393 號判處有期徒刑10
    月，經減刑為有期徒刑5 月，並與另犯之詐欺、竊盜、偽證
    案件減刑後定應執行刑及接續執行，於96年7 月16日執行完
    畢。另因96、年97年間施用第一級毒品案件，經本院以97年
    度訴字第513 號、97年度訴字第1027號各判處有期徒刑8 月
    確定，與另犯之竊盜案件合併定執行刑與接續執行，而於99
    年1 月7 日縮短刑期執行完畢。詎甲○○猶不知悔改，復基
    於施用第一級毒品海洛因、第二級毒品甲基安非他命之犯意
    ，於99年3 月6 日晚間10時許，在雲林縣莿桐鄉某朋友住處
    內，以將海洛因、甲基安非他命一同置於玻璃球內用火燒烤
    後吸食其煙霧之方式，施用第一級毒品海洛因、第二級毒品
    甲基安非他命1 次。嗣於99年3 月8 日21時許，為警在雲林
    縣斗六市○○里○○街1 號「葡京電子遊戲場」內臨檢查獲
    。
二、案經雲林縣警察局斗六分局報告臺灣雲林地方法院檢察署檢
    察官偵查起訴。
    理  由
一、本件被告所犯為死刑、無期徒刑、最輕本刑為三年以上有期
    徒刑以外之罪，亦非屬高等法院管轄之第一審案件，其於準
    備程序進行中，先就被訴事實為有罪之陳述，經法官告知簡
    式審判程序之旨，並聽取公訴檢察官之意見後，依刑事訴訟
    法第273 條之1 第1 項、第273 條之2 等規定，裁定進行簡
    式審判程序，且不受同法第159 條第1 項、第161 條之2 、
    第161 條之3 、第163 條之1 及第164 條至第170 條所規定
    證據能力認定及調查方式之限制，合先敘明。
二、上開事實，業經被告於本院審理時坦承不諱，而被告於99年
    3 月8 日21時50分許，得其同意後為警所採集之尿液，經送
    詮昕科技股份有限公司以酵素免疫分析法EIA 篩檢及氣相層
    析質譜儀法GC／MS檢驗之結果，確呈現可待因、嗎啡及甲基
    安非他命陽性反應，此有應受尿液採驗人尿液檢體採集送驗
    紀錄表2 份、毒品列管調驗人口尿液真實姓名對照表及詮昕
    科技股份有限公司99年3 月24日濫用藥物尿液檢驗報告各1
    份附卷可稽（警卷第4 頁至第7 頁），足認被告前開自白與
    事證相符，應堪予採信。再按毒品危害防制條例於92年7 月
    9 日修正公布，自93年1 月9 日施行，其中第20條將施用毒
    品之刑事處遇程序，區分為「初犯」及「5 年內再犯」、「
    5 年後再犯」。而依修正後之規定，僅限於「初犯」及「5
    年後再犯」2 種情形，始應先經觀察、勒戒或強制戒治程序
    。倘被告於5 年內已再犯，經依法追訴處罰，縱其第3 次（
    或第3 次以上）再度施用毒品之時間，在初犯經觀察、勒戒
    或強制戒治執行完畢釋放5 年以後，已不合於「5 年後再犯
    」之規定，且因已於「5 年內再犯」，顯見其再犯率甚高，
    原實施觀察、勒戒或強制戒治，已無法收其實效，即應依該
    條例第10條處罰（最高法院95年度第7 次刑事庭會議決議參
    照）。經查，被告前因施用毒品案件，經觀察、勒戒與強制
    戒治，於90年6 月8 日停止戒治付保護管束，迄90年12月22
    日期滿未經撤銷執行完畢；又於94年間因施用第一級毒品，
    經本院94年度訴字第393 號判處有期徒刑10月，經減刑為有
    期徒刑5 月確定，於96年7 月16日執行完畢；另因於96年、
    97年間施用第一級毒品案件，經本院以97年度訴字第513 號
    、97年訴字第1027號各判處有期徒刑8 月確定，而於99年1
    月7 日縮短刑期執行完畢，此有臺灣高等法院被告前案紀錄
    表1 份附卷可參，是本件被告雖係於受觀察、勒戒、強制戒
    治執行完畢後5 年後，再犯本件毒品危害防制條例第10條第
    1 項、第2 項之罪，惟因前述5 年內曾另再犯施用毒品罪名
    而屬3 犯以上，經依法予以追訴，事證明確，被告犯行堪以
    認定，應依法論科。
三、核被告所為，係犯毒品危害防制條例第10條第1 項、第2 項
    之施用第一級、第二級毒品罪；被告持有第一級、第二級毒
    品之低度行為，為施用之高度犯行所吸收，不另論罪。又被
    告同時施用毒品海洛因、甲基安非他命之行為，係一行為觸
    犯數罪名，應依想像競合犯之規定，從一重之施用第一級毒
    品罪論處。被告有如事實欄所記載之前科紀錄，此有臺灣高
    等法院被告前案紀錄表1 份附卷足憑，其於有期徒刑執行完
    畢後，5 年內故意再犯本件有期徒刑以上之罪，為累犯，應
    依刑法第47條第1 項加重其刑。爰審酌被告前因施用毒品案
    件，已經觀察、勒戒、強制戒治、起訴科刑執行完畢，竟仍
    不思悔改，徹底袪除施用毒品之惡習，再次施用海洛因及甲
    基安非他命，繼續沈淪毒海殊不可取，惟念及其施用毒品之
    犯行，在本質上乃屬戕害自己身心健康之行為，尚未有嚴重
    破壞社會秩序或侵害他人權益之情形，且犯後能坦承犯行，
    態度良好，又自陳有正當工作，希望戒掉毒品回歸家庭等一
    切情狀，量處如主文所示之刑。
四、據上論斷，應依刑事訴訟法第273 條之1 第1 項、第299 條
    第1 項前段，毒品危害防制條例第10條第1 項、第2 項，刑
    法第11條前段、第55條、第47條第1 項，判決如主文。
本案經檢察官陳詠薇到庭執行職務。
中    華    民    國    99    年    6     月    23    日
                  刑事第三庭    法  官  蕭雅毓
以上正本證明與原本無異。
如不服本判決應於收受判決後10日內向本院提出上訴書狀，並應
敘述具體理由；其未敘述上訴理由者，應於上訴期間屆滿後20日
內向本院補提理由書（均須按他造當事人之人數附繕本）。「切
勿逕送上級法院」。
                                書記官  鍾宜津
中    華    民    國    99    年    6     月    23    日
附錄本案論罪科刑法條全文：
毒品危害防制條例第10條
施用第一級毒品者，處 6 月以上 5 年以下有期徒刑。
施用第二級毒品者，處 3 年以下有期徒刑。

司法院資訊處製作；財團法人民間司法改革基金會備份。
